臺灣雲林地方法院刑事判決
                                      111年度易字第533號
公  訴  人  臺灣雲林地方檢察署檢察官
被      告  吳德慶


上列被告因竊盜案件，經檢察官提起公訴（111年度偵字第7096
號），被告於準備程序中就被訴事實為有罪之陳述，本院裁定改
依簡式審判程序審理，判決如下：
    主    文
吳德慶犯刑法第三百二十一條第一項第一款之竊盜罪，處有期徒
刑參月，如易科罰金，以新臺幣壹仟元折算壹日。未扣案之犯罪
所得巍旺香菸壹包沒收，於全部或一部不能沒收或不宜執行沒收
時，追徵其價額。
    犯罪事實及理由
一、本案犯罪事實及證據，均引用檢察官起訴書之記載（如附件
    ）。
二、論罪科刑：
  ㈠核被告所為，係犯刑法第321條第1項第1款之侵入住宅竊盜罪
    。
　㈡按刑法第321條加重竊盜罪之最輕法定本刑為有期徒刑6月，
    而竊盜犯罪之原因動機不一，犯罪情節亦未盡相同，危害社
    會治安及他人財產法益之程度更有輕重之分，若概以上開罪
    責相繩，實有造成個案量刑無法契合被告破壞法益程度，而
    有失刑罰對個人處遇妥適性要求之虞。是若審酌個案情狀，
    認為處以較低之刑度，即可收矯正之效，並達到防衛社會目
    的者，自非不可依客觀犯行與主觀惡性，考量其情狀是否有
    可憫恕之處，而適用刑法第59條規定酌量減輕其刑，期使個
    案裁判量刑能斟酌至當，符合比例原則。查本案被告所為雖
    造成告訴人受有財產上損失，然考量被告竊取之物為香菸1
    條（即10包），價值約新臺幣500元，業據告訴人謝家顏於
    警詢指述綦詳（警卷第13頁），價值尚非鉅額，且其中9包
    已經返還告訴人，有贓物認領保管單1紙在卷可稽（警卷第3
    5頁），足認告訴人損失尚屬輕微，參酌被告犯後始終坦承
    犯行，且領有重度殘障手冊等情，依本案被告之犯罪情節、
    危害社會治安及他人財產法益之程度，若處以最輕之有期徒
    刑6月，實有情輕法重之情況，爰依刑法第59條之規定酌減
    其刑，以求罰當其罪，俾免失之嚴苛。　
　㈢爰以行為人之責任為基礎，審酌被告不思循正當途徑獲取財
    物，為圖不勞而獲，而為本案犯行，顯然欠缺尊重他人財產
    權之觀念，實不可取；另考量被告有因竊盜、毀損、妨害名
    譽、傷害等案件，經法院論罪科刑之紀錄，有臺灣高等法院
    被告前案紀錄表可參，素行不佳；然念及被告坦承犯行，犯
    後態度尚可；兼衡其犯罪之動機、目的、手段、所生之危害
    程度，及其自陳之教育程度、職業、家庭生活、身體情況與
    經濟狀況（本院卷第57頁）等一切情狀，量處如主文所示之
    刑，並諭知易科罰金之折算標準。。
三、沒收：
　  被告竊得之巍旺香菸10包，屬於其犯罪所得，惟其中9包已
    返還告訴人，有扣押筆錄1份及贓物認領保管單1紙在卷可稽
    （警卷第23頁、第35頁），是認9包香菸部分，已合法發還
    被害人，爰不予宣告沒收。另香菸1包部分，已經被告施用
    完畢等情，業經被告供陳明確（警卷第9頁；偵卷第38頁）
    ，故就其所竊得巍旺香菸1包，仍應依刑法第38條之1第1項
    前段、第3項規定宣告沒收，並於全部或一部不能沒收或不
    宜執行沒收時，追徵其價額。
據上論斷，應依刑事訴訟法第273條之1第1項、第299條第1項前
段、第310條之2、第454條，判決如主文。
本案經檢察官顏鸝靚提起公訴，經檢察官魏偕峯到庭執行職務。
中　　華　　民　　國    111    年   11    月    16    日
                  刑事第一庭  法  官  黃玥婷
以上正本證明與原本無異。
如不服本判決應於收受判決後20日內向本院提出上訴書狀，並應
敘述具體理由；其未敘述上訴理由者，應於上訴期間屆滿後20日
內向本院補提理由書(均須按他造當事人之人數附繕本)「切勿逕
送上級法院」。
告訴人或被害人如不服判決，應備理由具狀向檢察官請求上訴，
上訴期間之計算，以檢察官收受判決正本之日期起算。
中　　華　　民　　國　　111 　年　　11　　月　　16　　日
                                書記官  邱明通
附錄本判決論罪之法條：
中華民國刑法第321條
犯前條第1項、第2項之罪而有下列情形之一者，處6月以上5年以
下有期徒刑，得併科50萬元以下罰金：
一、侵入住宅或有人居住之建築物、船艦或隱匿其內而犯之。
二、毀越門窗、牆垣或其他安全設備而犯之。
三、攜帶兇器而犯之。
四、結夥三人以上而犯之。
五、乘火災、水災或其他災害之際而犯之。
六、在車站、港埠、航空站或其他供水、陸、空公眾運輸之舟、
    車、航空機內而犯之。
前項之未遂犯罰之。


【附件】
臺灣雲林地方檢察署檢察官起訴書
                                     111年度偵字第7096號
　　被　　　告　吳德慶　男　65歲（民國00年0月00日生）
　　　　　　　　　　　　住雲林縣○○鄉○○村○○路00號
　　　　　　　　　　　　國民身分證統一編號：Z000000000號
上列被告因竊盜案件，業經偵查終結，認應提起公訴，茲將犯罪
事實及證據並所犯法條分敘如下：
　　　　犯罪事實
一、吳德慶於民國111年7月11日14時42分許，意圖為自己不法之
    所有，基於侵入住宅竊盜之犯意，進入雲林縣○○鄉○○村○○路
    0○0號謝家顏住處，徒手自鐵架上竊取巍旺香菸1條（內含10
    包香菸、價值新臺幣500元），得手後徒步離去。嗣經謝家
    顏提供監視器錄影畫面並報警處理，經警在吳德慶住處之車
    牌號碼000-000號普通重型機車上扣得巍旺香菸9包（業已發
    還謝家顏），始悉上情。
二、案經謝家顏訴由雲林縣警察局北港分局報告偵辦。
　　　　證據並所犯法條
一、證據清單及待證事實：
編號 證據名稱 待證事實 1 被告吳德慶之供述 訊據被告坦承侵入住宅竊盜犯行。 2 證人即告訴人謝家顏於警詢中之證述 證明被告於上開時、地侵入住宅竊盜之事實。 3 告訴人全戶戶籍資料 證明告訴人於102年間即遷入上開住處，距案發時間已9年有餘之事實。 4 監視器錄影畫面截圖2張、告訴人住處照片2張、被告住處照片3張、被告111年7月11日於宏仁派出所穿著照片2張、檢察官111年9月23日勘驗筆錄1份、監視器錄影光碟1片 證明被告於上開時、地侵入住宅竊盜之事實。 5 雲林縣警察局北港分局111年7月11日扣押筆錄、扣押物品目錄表、扣押物品收據、贓物認領保管單 證明於被告住處扣得告訴人所有香菸之事實。 
二、核被告吳德慶所為，係犯刑法第321條第1項第1款侵入住宅
    竊盜罪嫌。被告就上開竊得之香菸1條中之香菸1包，雖未扣
    案，仍請依刑法第38條之1第1項、第3項規定宣告沒收，並
    諭知於全部或一部不能沒收或不宜執行沒收時，追徵其價額
    。至被告所竊其餘香菸9包，業已合法發還告訴人，有前述
    贓物認領保管單在卷可參，爰依刑法第38條之1第5項，不予
    聲請宣告沒收，併此敘明。
三、依刑事訴訟法第251條第1項提起公訴。
　　此　致
臺灣雲林地方法院
中　　華　　民　　國　 111　　年　　9 　　月　　23　　日
　　　　　　  　　　　　　　檢察官　顏  鸝  靚
本件證明與原本無異。
中　　華　　民　　國　 111　　年　　9 　　月　　29　　日
                            書記官  孫  南  玉
所犯法條　
中華民國刑法第321條
犯前條第 1 項、第 2 項之罪而有下列情形之一者，處 6 月以
上 5 年以下有期徒刑，得併科 50 萬元以下罰金：
一、侵入住宅或有人居住之建築物、船艦或隱匿其內而犯之。
二、毀越門窗、牆垣或其他安全設備而犯之。
三、攜帶兇器而犯之。
四、結夥三人以上而犯之。
五、乘火災、水災或其他災害之際而犯之。
六、在車站、港埠、航空站或其他供水、陸、空公眾運輸之舟、
    車、航空機內而犯之。
前項之未遂犯罰之。